---
output: github_document
---

<!-- README.md is generated from README.Rmd. Please edit that file -->

```{r, include = FALSE}
knitr::opts_chunk$set(
  collapse = TRUE,
  comment = "#>",
  fig.path = "man/figures/README-",
  out.width = "100%"
)
```

# codmun

<!-- badges: start -->
<!-- badges: end -->

## Overview

Ao trabalhar com dados de municípios, é comum se deparar com códigos distintos em cada base oficial utilizada. O pacote codmun tem o objetivo de facilicar a conversão de códigos de uma base para a outra.

## Installation

Você pode instalar a versão de desenvolvedor de codmun a partir do [GitHub](https://github.com/) com:

``` r
# install.packages("devtools")
devtools::install_github("souzadecarlos/codmun")
```

## Example

This is a basic example which shows you how to solve a common problem:

```{r example}
library(codmun)
## basic example code
```

```{r bases()}
bases()
```

```{r municipio()}
municipio(valor = 3526902, base = "ibge_completo")
```

```{r converter()}
converter(valor = 3526902, origem = "ibge_completo", destino = "tse")
```
